【裁判字號】    97,易,1603
【裁判日期】    970825
【裁判案由】    竊盜
【裁判全文】
臺灣臺北地方法院刑事判決              97年度易字第1603號
公  訴  人  臺灣臺北地方法院檢察署檢察官
被      告  甲○○
                    （另案在臺灣臺東岩灣分監執行中）
上列被告因竊盜案件，經檢察官聲請簡易判決處刑（96年度偵字
第19618 號），本院認不宜逕以簡易判決處刑（97年度簡字第18
23號），改依通常程序審理，判決如下：
    主  文
甲○○竊盜，累犯，處有期徒刑壹年。
    事  實
一、甲○○曾因連續施用第一級毒品案件，經臺灣高等地方法院
    以93年度上訴字第2182號刑事判決判處有期徒刑1 年確定；
    又犯連續施用第一級毒品案件，經臺灣高等法院以94年度上
    訴字第2198號刑事判決判處有期徒刑1 年8 月確定；甲○○
    於民國94年1 月14日入監執行，嗣於95年10月5 日因假釋出
    監，並付保護管束，原訂保護管束於96年7 月7 日期滿；詎
    甲○○於假釋期間之96年2 月11日再犯施用第一級毒品案件
    ，經本院以96年度訴字第575 號刑事判決判處有期徒刑9 月
    確定，遂於96年6 月22日撤銷前案假釋，惟因中華民國96年
    度罪犯減刑條例於96年7 月16日施行，臺灣高等法院即以96
    年度聲減字第4221號裁定將上開2 罪分別減為有期徒刑6 月
    、10月，應執行有期徒刑1 年4 月確定，減刑後毋庸執行，
    應認上開2 罪於97年7 月16日執行完畢。
二、詎甲○○猶不知悔改，意圖為自己不法之所有，於96年8 月
    13日某時許，在臺北市○○區○○路1 段189 號對面堤防附
    近，以其所有鑰匙1 支（未扣案），開啟車門發動引擎，竊
    取許棠為所有、交由乙○○使用之車牌號碼6289-FJ 號自用
    小客貨車1 台，得手後留供己用。嗣甲○○於同年月14日晚
    間11時許，將該車停放在臺北縣石碇鄉彭山村崩山11號前產
    業道路上休息，因形跡可疑，遭附近住戶朱萬報警處理而查
    悉上情。
三、案經臺北縣政府警察局新店分局移請臺灣臺北地方法院檢察
    署檢察官聲請簡易判決處刑，本院認不宜逕以簡易判決處刑
    ，改依通常程序審理。
    理  由
一、證據能力之判斷：
    被告甲○○對於下列各項證據方法，均未爭執其證據能力，
    並同意作為證據（見本院卷第103 頁反面），本院審酌其作
    成時之情況，認為並無不適當之情事，均得作為證據，合先
    敘明。
二、認定事實所憑之證據及理由：
    上開犯罪事實，訊據被告坦承不諱（見偵查卷第6 頁、本院
    卷第39頁反面），並據被害人乙○○及在場證人朱萬陳述明
    確（見偵查卷第8 、11、12至14頁），且員警據報到場後，
    扣得車牌號碼6289-FJ 號自用小客貨車1 台，已發還使用人
    乙○○，此有臺北縣政府警察局新店分局扣押筆錄、扣押物
    品目錄表、贓物認領保管單及該車輛照片4 張附卷可考（見
    偵查卷第22至26頁、第40至41頁），是被告任意性之自白，
    有上開證據足資佐證，堪認與事實相符，可以採信。綜上，
    本案事證明確，被告竊盜犯行洵堪認定，應予依法論罪科刑
    。
三、論罪科刑之依據：
  (一)核被告所為，係犯刑法第320 條第1 項竊盜罪。查被告曾因
    連續施用第一級毒品案件，經臺灣高等地方法院以93年度上
    訴字第2182號刑事判決判處有期徒刑1 年確定；又犯連續施
    用第一級毒品案件，經臺灣高等法院以94年度上訴字第2198
    號刑事判決判處有期徒刑1 年8 月確定；被告於94年1 月14
    日入監執行，嗣於95年10月5 日因假釋出監，並付保護管束
    ，原訂保護管束於96年7 月7 日期滿；詎被告於假釋期間之
    96年2 月11日再犯施用第一級毒品案件，經本院以96年度訴
    字第575 號刑事判決判處有期徒刑9 月確定，遂於96年6 月
    13日撤銷前案假釋，惟因中華民國96年度罪犯減刑條例於96
    年7 月16日施行，臺灣高等法院即以96年度聲減字第4221號
    裁定將上開2 罪分別減為有期徒刑6 月、10月，應執行有期
    徒刑1 年4 月確定，減刑後毋庸執行，應認上開2 罪於96年
    7 月16日執行完畢等情，有臺灣高等法院被告前案紀錄表附
    卷可參（見本院卷第46至68頁），是被告於前次徒刑之執行
    完畢後，5 年以內故意再犯本件有期徒刑以上之罪，為累犯
    ，應加重其刑。
  (二)爰審酌：被告前有多次犯罪紀錄，業如前述，素行不良；被
    告以自備鑰匙竊取自用小客貨車1 輛，造成財產上損害非輕
    ；惟被告為警當場查獲，自用小客貨車業已發還被害人；被
    告於本院審理中坦承犯行，態度尚可等一切情狀，量處有期
    徒刑1 年，以示懲儆。至被告用以竊取車輛之鑰匙1 支，下
    落不明，業據被告陳明在卷（見本院卷第41頁），為免執行
    困難，爰不宣告沒收，附此說明。
據上論斷，應依刑事訴訟法第452 條、第284 條之1 、第299 條
第1 項前段，刑法第320 條第1 項、第47條第1 項，刑法施行法
第1 條之1 ，判決如主文。
本案經檢察官永欽到庭執行職務。
中    華    民    國    97    年    8     月    25    日
                  刑事第六庭  法  官  林晏如
上正本與原本無異。
如不服本判決，應於判決送達後10日內向本院提出上訴狀（應抄
附繕本）。告訴人或被害人如對於本判決不服者，應具備理由請
求檢察官上訴，其上訴期間之計算係以檢察官收受判決正本之日
期為準。
                              書記官  楊盈茹
中    華    民    國    97    年    8     月    26    日
附錄本案論罪科刑法條全文：
中華民國刑法第320條
意圖為自己或第三人不法之所有，而竊取他人之動產者，為竊盜
罪，處 5 年以下有期徒刑、拘役或 5 百元以下罰金。
意圖為自己或第三人不法之利益，而竊佔他人之不動產者，依前
項之規定處斷。
前二項之未遂犯罰之。


司法院資訊處製作；財團法人民間司法改革基金會備份。
